臺灣花蓮地方法院交通事件裁定　　　　　　　　　　 九十三年度交聲字第五五號
　　原處分機關　交通部公路總局臺北區監理所花蓮監理站
　　異　議　人　甲○○
右列受處分人因違反道路交通管理處罰條例案件，對於交通部公路總局臺北區監理所
花蓮監理站九十三年九月十四日花監違字第裁四四─Ｚ00000000號所為之裁
決處分（原舉發案號：內政部警政署國道公路警察局九十三年七月十一日公警局交字
第Ｚ00000000號），聲明異議，本院裁定如左：
    主  文
異議駁回。
    理  由
一、原處分意旨略以：異議人即受處分人甲○○於民國九十三年七月十一日凌晨七時
    五十一分許，駕駛車牌號碼Ｕ八─七三五九號自用小客車，行經國道一號高速公
    路北上二百七十三公里處之際，以時速一百十七公里之速度超速行駛，而不遵守
    管制之最高速度限制一百公里之規定，旋由原舉發機關即內政部警政署國道公路
    警察局第四警察隊警員攔停當場舉發，嗣並移送原處分機關即交通部公路總局臺
    北區○○○○○道路交通管理處罰條例第三十三條第一項規定，裁處罰鍰新臺幣
    （下同）三千元，並依同條例第六十三條第一項第一款規定，記違規點數一點，
    罰鍰限於九十三年十月十四日前繳納，如逾期不繳納，自同年月十五日起易處吊
    扣駕駛執照三個月，並限於同年月二十九日前繳送，如逾期未繳送，自同年月三
    十日起易處吊銷，並逕行註銷駕駛執照，駕駛執照經吊（註）銷後，自九十三年
    十月三十日起一年內不得重新考領駕駛執照等語。
二、異議意旨略以：異議人駕車行經上開路段時，並未超速行駛，且本件舉發機關並
    未提供任何測速數據證明文件及採証照片以資佐証，而當時警員所使用之測速儀
    器未經中央標準局測試合格，其準確度尚有疑義，為此聲明異議，請求撤銷原處
    分云云。
三、按汽車行駛於高速公路或設站管制之道路，而不遵管制之規定者，處汽車駕駛人
    三千元以上六千元以下罰鍰，並記違規點數一點，道路交通管理處罰條例第三十
    三條第一項、第六十三條第一項第一款分別定有明文；次按汽車行駛高速公路，
    應依速限標誌指示，高速公路交通管制規則第五條第一項亦有規定。
四、經查：本件異議人於九十三年七月十一日凌晨七時五十一分許，駕駛車牌號碼Ｕ
    八─七三五九號自用小客車，行經國道一號高速公路北上二百七十三公里之最高
    限速時速一百公里路段時，因車速明顯高於其他車道之車輛，經原舉發機關即內
    政部警政署國道公路警察局第四警察隊執勤員警，以雷射測速器測得異議人行車
    速度達時速一百十七公里，已違規超速十七公里，嗣經警攔停，請異議人下車告
    知其超速，異議人當場並不承認超速，員警遂出示雷射測速器所顯示之速度，並
    解釋雷射測速器單點測定像打靶一樣，鎖定哪一點就可以測車速，一次只能測一
    台等原理後，方掣單舉發，又員警於鎖定測速車輛時，會記住車輛之型號及顏色
    ，故其攔停之異議人駕駛車輛係與鎖定測速之目標相同等情，業據證人即舉發員
    警張國基於本院證述綦詳，並有內政部警政署國道公路警察局九十三年七月十一
    日公警局交字第Ｚ00000000號舉發違反道路交通管理事件通知單一份卷
    附可稽，堪認異議人確有違規超速之行為。異議人雖以前詞置辯，然查，雷射測
    速儀係國外所開發之測速儀器，鑑於尚無相關國際技術規範可資參考，且大多數
    國家未強制將其列入檢定範圍，故經濟部檢驗局尚未訂有國家檢定標準，有內政
    部警政署九十二年三月四日警署交字第０九二００三二二八四號函一份在卷可查
    。查本件測速違規所使用之雷射測速器型號為『ＬＴＩ｜二０｜二０』號，均為
    國外先進科技精密儀器，在出廠前均獲該國中央標準局證明部門認證及本國法院
    公證在案，而雷射測速器係以雷射光束瞄準（鎖定）單一受測目標進行偵測，不
    受其他車輛干擾，且該雷射測速器經過美國密西根州立大學電機工程系教授Ｐ‧
    ＤＡＶＩＤ  ＦＩＳＨＥＲ博士鑑測在各種環境下所測得雷射測速器量測目標車
    輛之速率、距離的精度、在各種環境下所測得雷射測速器所顯示速率、距離的靈
    敏度等鑑測，結果在設定測試條件下，所測車輛速率誤差為－２到０英哩／時，
    距離誤差為－１到０英呎，精度誤差範圍僅些許情形等節，亦有經臺灣臺北地方
    法院公證處八十五年度認字第九八三六號認證書暨檢附之鑑測報告影本等資料在
    卷足憑，另本件員警所使用之雷射測速器每半年均會將之送原廠檢修一情，亦據
    證人張國基於本院證述明確，故本件雷射測速器之準確性應屬無疑，異議人自不
    得僅以該雷射測速器未經中央標準局檢驗，即否定其準確性。次查，本件雖無照
    片或錄影以資存證乙節，然本件係由員警依據雷射測速器之顯示，當場攔停舉發
    ，其所憑之證據除上開雷射測速器所顯示之超速數據外，尚有執勤員警本身之舉
    證，況交通警員掣單舉發違反道路交通管理處罰條例所列之違規事實，本質上為
    行政處分，係公務員基於職務上權力，依法就特定之具體事件所為具有公法上效
    果之單方行政行為，基於公務員為公法上行為具有公信力之原則，該行政處分當
    可被推定為真正，其據以依法處分之事實認定亦為真正無誤，若謂公務員一切行
    政行為均需預留證據以證其實，則國家行政勢必窒礙難行。綜上所述，本件異議
    人確有前揭駕車超速行駛於高速公路之違規事實，則原處分機關援引上述道路交
    通管理處罰條例規定對異議人為上開處分，自屬適法有據，本件聲明異議為無理
    由，應予駁回。
五、據上論斷，應依道路交通案件處理辦法第十九條，裁定如主文。
中      華      民      國      九十三      年     十二   月    二十一  日
                                臺灣花蓮地方法院交通法庭
                                    法    官  俞  秀  美
右正本證明與原本無異。
如對本裁定不服，應於送達後五日內，向本院提出抗告狀。（應抄附繕本）
   法院書記官
中      華      民      國      九十三      年     十二   月    二十一  日
